臺灣高等法院臺中分院刑事判決　　　 100年度上訴字第2271號
上　訴　人
即　被　告　劉烜昀
上列上訴人因違反毒品危害防制條例案件，不服臺灣臺中地方法
院100年度訴字第2342號，中華民國100年9月29日第一審判決（
起訴案號：臺灣臺中地方法院檢察署100年度毒偵字第2548號）
，提起上訴，本院判決如下：
    主  文
上訴駁回。
    理  由
一、按依刑事訴訟法第350條、第361條、第362條、第367條規定
    ，不服地方法院之第一審判決而上訴者，須提出上訴書狀，
    並應敘述具體理由，為上訴必備之程式；其所提出之書狀未
    敘述上訴理由，或僅曾以言詞陳述上訴理由者，均應於上訴
    期間屆滿後20日內補提理由書於第一審法院。第一審法院經
    形式審查，認逾期未補提上訴理由者，應定期間先命補正；
    逾期未補正者，為上訴不合法律上之程式，應以裁定駁回。
    倘已提出上訴理由，但所提非屬具體理由者，則由第二審法
    院以上訴不合法律上之程式，判決駁回。而所謂具體理由，
    必係依據卷內既有訴訟資料或提出新事證，指摘或表明第一
    審判決有何採證認事、用法或量刑等足以影響判決本旨之不
    當或違法，而構成應予撤銷之具體事由，始克當之（例如：
    依憑證據法則具體指出所採證據何以不具證據能力，或依憑
    卷證資料，明確指出所為證據證明力之判斷如何違背經驗、
    論理法則）；倘僅泛言原判決認定事實錯誤、違背法令、量
    刑失之過重或輕縱，而未依上揭意旨指出具體事由，或形式
    上雖已指出具體事由，然該事由縱使屬實，亦不足以認為原
    判決有何不當或違法者（例如：對不具有調查必要性之證據
    ，法院未依聲請調查亦未說明理由，或援用證據不當，但除
    去該證據仍應為同一事實之認定），皆難謂係具體理由，俾
    與第二審上訴制度旨在請求第二審法院撤銷、變更第一審不
    當或違法之判決，以實現個案救濟之立法目的相契合，並節
    制濫行上訴（最高法院97年度臺上字第892號判決意旨可資
    參照）。又理由是否具體，則屬第二審法院審查之範圍，不
    在命補正之列，亦即上訴書狀已記載理由，並有具體之敘述
    時，其上訴既屬合法，第二審法院固應就其理由之是否可取
    ，為實體之審理及判斷；如認其上訴書狀雖記載理由，但並
    未具體敘述時，則無須再命補正，可逕認其上訴不合法，以
    判決駁回之，此有最高法院97年度臺上字第1281號判決意旨
    可參。
二、本案上訴人即被告劉烜昀（下稱被告）不服原審判決提起上
    訴，其上訴意旨略以：原判決以被告為累犯，依刑法第47條
    第1項之規定加重其刑，其認事用法顯然不當，被告於民國
    96年間因犯毒品危害防制條例等案件，經臺灣臺中地方法院
    判刑入監執行，於99年間假釋中再犯案，目前尚在監執行假
    釋後之殘刑，亦即被告於前案尚未執行完畢，非執行完畢後
    5年內再犯本件有期徒刑以上之罪，原判決認事用法顯然不
    當，爰請求撤銷原判決給予適當之裁判等語。
三、按受徒刑之執行完畢，或一部之執行而赦免後，5年以內故
    意再犯有期徒刑以上之罪者，為累犯，加重本刑至2分之1，
    刑法第47條第1項定有明文。
四、經查：
  (一)本件被告前因違反毒品危害防制條例案件，經國防部南部地
    方軍事法院以94年度和審字第407號判決判處有期徒刑6月確
    定，於96年1月4日縮短刑期執行完畢。另於91年間因施用毒
    品案件，經臺灣臺中地方法院少年法庭以91年度少調字第43
    2號裁定送勒戒處所觀察、勒戒，經執行觀察、勒戒後，認
    無繼續施用毒品之傾向，於91年4月4日執行完畢釋放，並於
    91年4月30日裁定不付審理確定；惟於前開觀察、勒戒執行
    完畢釋放後5年內之96年3月底某日起至同年5月9日止，因連
    續施用第一級毒品案件，經臺灣臺中地方法院以96年度訴字
    第2042號判決判處有期徒刑8月確定。詎又基於施用第一級
    毒品之犯意，於100年6月4日晚間9時16分許採尿前回溯96小
    時內之某時，在臺中市東勢區之三葉遊藝場廁所內，以將海
    洛因摻水置入針筒內注射之方式，施用第一級毒品海洛因1
    次，嗣於100年6月4日晚間7時10分許，在臺中市○○區○○
    街與中盛巷口，因另案通緝為警查獲，始悉上情。被告於原
    審準備程序及審理中均已自白認罪（見原審卷第20頁、第22
    頁背面至第23頁），並有勘察採證同意書、尿液檢驗真實姓
    名對照表、詮昕科技股份有限公司濫用藥物尿液檢驗報告等
    在卷可憑，其犯行堪以認定。
  (二)被告上訴意旨雖稱其於另一案尚未執行完畢即犯本案，原審
    以被告為累犯，加重其刑，認事用法顯然不當云云。惟被告
    前因違反毒品危害防制條例案件，經國防部南部地方軍事法
    院以94年度和審字第407號判決判處有期徒刑6月確定，於96
    年1月4日縮短刑期執行完畢，有臺灣高等法院被告前案紀錄
    表在卷可稽；又於100年6月4日晚間9時16分許採尿前回溯96
    小時內之某時，再犯本件施用第一級毒品案件，是為受徒刑
    之執行完畢後，5年以內故意再犯有期徒刑以上之罪，符合
    刑法第47條第1項之規定，確屬累犯，雖被告於上開違反毒
    品危害防制條例案件於96年1月4日縮短刑期執行完畢後，又
    因多次犯行經判處罪刑尚未執行完畢，亦無礙於本件累犯之
    成立，被告上訴意旨所稱自屬有誤，並無理由。
五、綜上所述，被告之上訴意旨並未依卷內既有訴訟資料或提出
    新事證，具體指摘原審判決有何採證認事、用法或量刑等足
    以影響判決本旨之不當或違法，而構成應予撤銷之具體事由
    ，揆諸上開最高法院判決意旨及依「程序優先於實體」之刑
    事訴訟法原則，其上訴自屬違背法律上之程式，爰不經言詞
    辯論，駁回其上訴。
據上論斷，應依刑事訴訟法第367條前段、第372條，判決如主文
。
中    華    民    國   100    年    11    月    17    日
            刑事第四庭  審判長法  官  洪  耀  宗
                              法  官  林  清  鈞
                              法  官  卓  進  仕
以上正本證明與原本無異。
如不服本判決應於收受送達後10日內向本院提出上訴書狀，其未
敘述上訴理由者，並得於提起上訴後10日內向本院補提理由書狀
（均須按他造當事人之人數附繕本）「切勿逕送上級法院」。
                              書記官  郭  振  祥
中    華    民    國   100    年    11    月    17    日